臺灣士林地方法院刑事判決
公　訴　人　臺灣士林地方法院檢察署檢察官
被　　　告　甲○○
上列被告因竊盜案件，經檢察官提起公訴（96年度偵字第13199
號），本院於訊問被告後，被告為有罪之陳述，經裁定認為宜以
簡式審判程序審理，並判決如下：
    主  文
甲○○竊盜，累犯，處有期徒刑捌月。又竊盜，累犯，處有期徒
刑捌月。應執行有期徒刑壹年貳月。
    事  實
一、甲○○前因竊盜案件，經臺灣高等法院以92年度上易字第50
    3 號判處有期徒刑1 年6 月確定，後又因竊盜案件，經本院
    以92年度易字第621 號判處有期徒刑7 月、9 月，應執行有
    期徒刑1 年3 月確定，再與前案合併定應執行刑有期徒刑2
    年8 月確定，於民國94年12月23日因縮短刑期假釋出監，95
    年3 月21日假釋期滿視為執行完畢。復因竊盜案件，經本院
    以96年度士簡字第629 號判處有期徒刑3 月，後經減刑為有
    期徒刑1 月15日確定，及因施用毒品案件，經臺灣基隆地方
    法院以96年度基簡字第848 號判處有期徒刑6 月確定，兩案
    合併定應執行刑有期徒刑7 月確定。詎仍不知悛悔，(一)於96
    年7 月初某日清晨天亮後，基於為自己不法所有之意圖，乘
    乙○○位在臺北縣汐止市○○路72巷6 號住處大門未關之機
    ，侵入乙○○之住處後（侵入住宅部分未據告訴），竊取乙○○所有鐵盒1 只（內有臺灣土地銀行提款卡1 張、臺北縣
    汐止市農會提款卡1 張、臺灣郵政汐止郵局提款卡1 張、金
    戒指1 只、玉手環1 只、鑽石戒指1 只、重型機車鑰匙1 支
    ）得手後離去。(二)於96年7 月中旬某日下午，另基於為自己
    不法所有之意圖，乘丙○○位在臺北市南港區○○○路○ 段
    171 號4 樓頂樓住處大門未關之機，侵入丙○○之住處後（
    侵入住宅部分未據告訴），竊取丙○○之子所有之華碩牌筆
    記型電腦（規格A6Q00VA）1臺，得手後並持與不知情之黃仁
    忠互易第二級毒品安非他命，嗣於96年8 月15日，為警持搜
    索票前往黃仁忠位在基隆市○○○路15之11號7 樓之7 住處
    搜索時查獲上開筆記型電腦，始悉上情。
二、案經臺北縣政府警察局汐止分局報告臺灣士林地方法院檢察
    署檢察官偵查起訴。
    理  由
一、按簡式審判程序之證據調查，不受第159 條第1 項之限制，
    刑事訴訟法第273 條之2 定有明文，是依上開規定，於行簡
    式審判程序之案件，被告以外之人於審判外之陳述，除有其
    他不得作為證據之法定事由外，應認具有證據能力。查本案
    證人即被害人乙○○、丙○○於警詢及偵訊時所為之證述，
    雖均係被告以外之人於審判外之陳述，惟因本案採行簡式審
    判程序，復無其他不得做為證據之法定事由，揆諸首揭說明
    ，均應認具有證據能力，核先敘明。
二、上揭犯罪事實，業據被告甲○○於本院準備程序中坦承不諱
    ，核與證人乙○○、丙○○於警詢及偵訊時所為之指述情節
    相符，並有贓物照片3 張、扣押物品目錄表、贓物認領保管
    單各1 紙（見偵卷第12頁、第14頁、第15頁、第21頁、第22
    頁）在卷可憑，堪信被告自白，核與事實相符。綜上，本件
    事證明確，被告犯行堪以認定，應予依法論科。
三、核被告甲○○所為，均係犯刑法第320 條第1 項之竊盜罪。
    被告所犯上開二次竊盜罪，犯意各別，應予分論併罰。再被
    告有如事實欄所示之前科紀錄，此有臺灣高等法院被告前案
    紀錄表1 份附卷可稽，其於有期徒刑執行完畢後5 年內，故
    意再犯本案有期徒刑以上之罪，均應依刑法第47條第1 項規
    定，論以累犯，並均加重其刑。爰審酌被告正值壯年，前已
    因毒品危害防制條例、竊盜等案件，經法院判刑並入監服刑
    ，素行不佳，竟仍不思悔改，再犯本案之竊盜罪，並考量被
    告犯罪之動機、目的、手段，以及其所竊得之財物價值，及
    其犯後坦承犯行，態度尚佳等一切情狀，就所犯二竊盜罪，
    各量處如主文所示之刑，並定應執行之刑。
四、至公訴人雖以被告屢涉犯竊盜案件，足認被告具有犯罪習慣
    ，請求依竊盜犯贓物犯保安處分條例第3 條第1 項規定，宣
    告被告於刑之執行前，令入勞動場所強制工作，以資矯正。
    惟查：被告雖曾於92年間，因竊盜案件，分別經臺灣高等法
    院以92年度上易字第503 號判處有期徒刑1 年6 月，及經本
    院以92年度易字第621 號判處有期徒刑7 月、9 月，應執行
    有期徒刑1 年3 月確定，後又因竊盜案件，經本院以96年度
    士簡字第629 號判處有期徒刑3 月，經減刑為有期徒刑1 月
    15日確定，此有臺灣高等法院被告前案紀錄表1 份在卷可查
    ，其行為固不足取，然被告上揭最後一次竊盜犯罪之時間與
    前次行為已有間隔，且被告於本院訊問時陳稱因酒駕需支付
    賠償金，以及繳付罰金及罰鍰金額，急需用錢，一時失慮才
    會為本件竊盜犯行（見本院96年12月24日審判筆錄），見被
    告應係急需用錢，一時貪念心起而為本件犯行，難認其有犯
    竊盜罪之習慣，復考量其犯罪行為之嚴重性尚非重大，所竊
    取之財物價值亦非甚鉅，於犯罪後亦坦承犯行不諱，尚知悔
    悟，是本院審酌被告犯罪情節，認判處如主文所示之重刑，
    應認足收遏止並矯治其犯罪行為之效果，尚無令被告於刑前
    強制工作之必要，爰不諭知於刑之執行前令入勞動場所強制
    工作，併予敘明。
據上論斷，應依刑事訴訟法第273 條之1 第1 項、第299 條第1
項前段，刑法第320 條第1 項、第47條第1 項、第51條第5 款，
刑法施行法第1 條之1 ，判決如主文。
本案經檢察官莊富棋到庭執行職務。
中　　華　　民　　國　　96　　年　　12　　月　　31　　日
　　　　　　　　　刑事第七庭法　官　  許碧惠
以上正本證明與原本無異。
如不服本判決，應於收受送達後10日內向本院提出上訴書狀，其
未敘述上訴之理由者並得於上訴期間屆滿後20日內向本院補提理
由書（均須按他造當事人之人數附繕本）。
                            書記官    徐仁豐
中　　華　　民　　國　　96　　年　　12　　月　　31　　日
附錄
刑法第320 條第1 項
意圖為自己或第三人不法之所有，而竊取他人之動產者，為竊盜
罪，處5 年以下有期徒刑、拘役或500 元以下罰金。
